臺灣高雄地方法院刑事判決　　　　　 100年度審易字第2373號
公　訴　人　臺灣高雄地方法院檢察署檢察官
被　　　告　戴義誠
上列被告因違反毒品危害防制條例案件，經檢察官提起公訴（10
0 年度毒偵字第3017號），被告於本院審理中為有罪之陳述，經
裁定依簡式審判程序審理，並判決如下：
 主  文
戴義誠施用第二級毒品，處有期徒刑月，如易科罰金，以新臺
幣壹仟元折算壹日。
    事  實
一、戴義誠前因施用毒品案件，經本院以民國99年度毒聲字第30
    9 號裁定送觀察勒戒後，認無繼續施用毒品之傾向，於99年
    12月27日釋放，並經臺灣高雄地方法院檢察署檢察官於99年
    12月28日以99年度毒偵緝字第504 號、第505 號、第506 號
    、第507 號、100 年度毒偵字第212 號為不起訴處分確定。
    猶不知戒絕毒癮，明知甲基安非他命係毒品危害防制條例第
    2 條第2 項第2 款所明定之第二級毒品，不得持有、施用，
    竟於上開觀察勒戒執行完畢釋放後5 年內，復基於施用第二
    級毒品甲基安非他命之犯意，於100 年3 月2 日0 時10分經
    警採尿時起回溯96小時內之某時（不含公權力拘束期間），
    在不詳地點，以將甲基安非他命置入玻璃球燒烤，待產生煙
    霧後，吸食煙霧之方式，施用第二級毒品甲基安非他命1 次
    。嗣於100 年3 月1 日23時40分許，在高雄市○○區○○路
    1 段圓潭橋前，因形跡可疑為警盤查，經其同意採集尿液送
    驗，檢驗結果呈甲基安非他命之陽性反應，而獲悉上情。
二、案經高雄市政府警察局旗山分局移送臺灣高雄地方法院檢察
    署檢察官偵查起訴。
    理  由
一、本件被告戴義誠所犯係死刑、無期徒刑、最輕本刑為3年以
    上有期徒刑以外之罪，其於審理中，就被訴事實為有罪之陳
    述，經本院告知簡式審判程序之旨，並聽取檢察官及被告之
    意見後，裁定進行簡式審判程序，合先敘明。
二、上開事實，業據被告於本院審理中坦白承認（見本院卷第32
    頁），且經警採集其尿液送高雄市立凱旋醫院檢驗結果，被
    告尿液呈甲基安非他命陽性反應，有高雄市政府警局旗山分
    局毒品危害防制條例案件嫌犯代號與真實姓名對照表、高雄
    市政府警察局採集尿液檢體監管紀錄表及高雄市立凱旋醫院
    濫用藥物尿液檢驗報告可稽（見警卷第1 、5 、6 頁）。爰
    審酌：（一) 氣相層析質譜儀（GC／MS）乃目前就藥物篩檢
    結果必須進一步確認時最常採用之確認方法，因此在良好的
    操作條件之下，以氣相層析質譜儀作為藥物及其代謝物之定
    性及定量分析，幾乎不會有偽陽性反應產生，業經行政院國
    軍退除役官輔導委員會台北榮民總醫院於83年4 月7 日以（
    83）北總內字第03059 號函示明確。（二) 甲基安非他命經
    口服投與後約百分之70於24小時內自尿中排出，約百分之90
    於96小時內自尿中排出，且甲基安非他命成分之檢出與其投
    與方式、投與量、個人體質、採尿時間與檢測儀器之精密度
    等諸多方式有關，因此僅憑尿液中呈甲基安非他命陽性反應
    ，並無法確實推算吸食時間距採集時間之長短，惟依上述資
    料推斷，最長不會超過4 日即96小時，亦經行政院衛生署藥
    物食品檢驗局81年2 月8 日81藥檢一字第001156號函示明確
    。從而，被告尿液經以氣相層析質譜儀鑑驗後，結果呈甲基
    安非他命陽性反應，已如前述，是依前開函示意旨，被告自
    白核與事實相符。又被告前因施用毒品案件，經本院以99年
    度毒聲字第309 號裁定送觀察勒戒後，認無繼續施用毒品傾
    向，於99年12月27日釋放，並經臺灣高雄地方法院檢察署檢
    察官於99年12月28日以99年度毒偵緝字第504 號、第505 號
    、第506 號、第507 號、100 年度毒偵字第212 號為不起訴
    處分確定之事實，有臺灣高等法院被告前案紀錄表在卷可憑
    。是被告於上開觀察勒戒執行完畢釋放後5 年內，再犯本件
    施用甲基安非他命之犯行，應依法論科。從而，本案事證明
    確，被告犯行堪予認定。
三、核被告所為，係犯毒品危害防制條例第10條第2 項之施用第
    二級毒品罪。被告持有第二級毒品之行為，已為其後施用之
    高度行為所吸收，不另論罪。爰審酌被告前經觀察勒戒執行
    完畢後，猶不思戒除毒癮，顯見其並無堅定戒癮之意志，惟
    念其行為尚未危害他人及其犯後終能坦承犯行，態度尚可等
    一切情狀，量處如主文所示之刑，並衡酌其學歷為國小畢業
    、家境貧寒等情（見警卷調查筆錄受詢問人欄之記載），諭
    知如主文所示易科罰金之折算標準，以資警惕。
據上論斷，應依刑事訴訟法第273 條之1 第1 項、第299 條第1
項前段，毒品危害防制條例第10條第2 項，刑法第11條前段、第
41條第1 項前段，判決如主文。
本案經檢察官王兆琳到庭執行職務。
中    華    民    國   100    年    8     月    18    日
                  刑事第十庭    法  官  方錦源
以上正本證明與原本無異。
如不服本判決應於收受判決後10日內向本院提出上訴書狀，並應
敘述具體理由。其未敘述上訴理由者，應於上訴期間屆滿後20日
內向本院補提理由書(均須按他造當事人之人數附繕本)「切勿逕
送上級法院」。
中    華    民    國   100    年    8     月    18    日
                                書記官  冒佩妤
附錄本判決論罪之法條：
毒品危害防制條例第10條第2 項：
施用第二級毒品者，處3 年以下有期徒刑。